【裁判字號】    97,救,60
【裁判日期】    971104
【裁判案由】    訴訟救助
【裁判全文】
臺北高等行政法院裁定
                                        97年度救字第60號
聲  請  人  甲○○
上列聲請人因與相對人國防部空軍司令部等間就本院97年度訴字
第2496號退伍事件，聲請訴訟救助，本院裁定如下：
    主  文
聲請駁回。
聲請程序費用由聲請人負擔。
    理  由
一、按「當事人無資力支出訴訟費用者，行政法院應依聲請，以
    裁定准予訴訟救助。」、「聲請人無資力支出訴訟費用之事
    由應釋明之。」「前項釋明，得由受訴行政法院管轄區域內
    有資力之人出具保證書代之。」、「民事訴訟法…第284 條
    …之規定…於本節準用之。」行政訴訟法第101 條前段、第
    102 條第2 項、第3 項及第176 條分別定有明文；民事訴訟
    法第284 條並規定：「釋明事實上之主張者，得用可使法院
    信其主張為真實之一切證據。但依證據之性質不能即時調查
    者，不在此限。」又「行政訴訟法第101 條所謂無資力，係
    指窘於生活，且缺乏經濟上之信用者而言。」最高行政法院
    97年裁聲字第18號判例可資參照；亦即若非取給必需之生活
    費不能支出訴訟費用，且無籌措款項以支出訴訟費用之信用
    能力者，尚難謂之為無資力支出訴訟費用。
二、聲請意旨略以：聲請人長期失業無收入來源，並患有糖尿病
    宿疾無法工作，致無力繳納裁判費云云，並提出桃竹苗區就
    業服務中心失業給付申請案件認定及再認定單影本為證。
三、經查，聲請人於96年度總計有392,394 元之所得乙節，有稅
    務電子閘門財產所得調件明細表附卷可稽。又聲請人所提上
    述桃竹苗區就業服務中心失業給付申請案件認定及再認定單
    ，僅得證明聲請人於非自願離職辦理退保當日前3 年內，保
    險年資合計滿1 年以上，具有工作能力及繼續工作意願，向
    公立就業服務機構辦理求職登記，自求職登記之日起14日內
    仍無法推介就業或安排職業訓練（參就業保險法第11條第1
    項第1 款規定），而於97年2 月至7 月間為失業給付之申請
    ；就其為本件訴訟救助之聲請時（即97年9 月30日），是否
    猶處於失業狀態尚無從明之，且就其是否患有糖尿病宿疾乙
    事，暨如何因此即致聲請人無法工作，復無資力支出訴訟費
    用等節，均非徒由上述認定單即得判定。此外，聲請人又未
    提出其他能即時調查之證據，以釋明其無資力支出訴訟費用
    之主張為真實，亦未據提出保證書以代之，核與首揭要件，
    即屬有間。從而，聲請人所為訴訟救助之聲請，乃無法准許
    ，應予駁回。
四、依行政訴訟法第104 條、民事訴訟法第95條、第78條，裁定
    如主文。
中    華    民    國    97    年    11    月    4     日
                    臺北高等行政法院第七庭
                              審判長法  官  林樹埔
                                    法  官  闕銘富
                                    法  官  林玫君
上為正本係照原本作成。
如不服本裁定，應於送達後10日內向本院提出抗告狀（須按他造
人數附繕本）。
中    華    民    國    97    年    11    月    4     日
                                    書記官  黃玉鈴


司法院資訊處製作；財團法人民間司法改革基金會備份。
